# Reunião dia 26/08 2019.2

## Presentes

- [x] André de Sousa
- [x] André Bargas
- [x] André Eduardo
- [x] Arthur Assis
- [x] Arthur Rodrigues
- [x] Guilherme de Lyra
- [x] Gustavo Duarte
- [x] João Martins (discord)
- [x] Lucas Machado
- [x] Eduardo Yoshida
- [x] Mateus Nóbrega

## Metas da reunião

1. Fechar pendências para a elaboração do quarteto de documentos iniciais (TAP, arquitetura, visão e proto)
2. Solidificar a metodologia
3. Atacar problemas iniciais de equipe

## Pauta da reunião

- [x] Definir escopo unificado para a equipe
- [x] Priorizar funcionalidades e separar em serviços
- [x] Definir primeiros serviços a serem feitos
- [x] Modelagem da arquitetura MACRO
- [x] Definir ritual de reunião inter-gerência
- [x] Tribos definirem rituais entre si
- [x] Quais outros rituais serão feitos pela equipe
- [x] Necessidade do bot de daily
- [x] Dinâmica de apresentações
- [x] Definir comunicação

---

Opcionais:

- [ ] Explicação da SEED do projeto

## Problemas levantados / decisões tomadas

- Slack não é o suficiente para a comunicação da equipe
  - Recriação de grupo no Telegram para avisos importantes
- Suporte geral ou para um rpg somente?
  - Definido para d&d 5
- Ver documentações de API D&D 5
- Engessamento do jogo online
